臺灣屏東地方法院民事裁定              100年度簡抗字第4號
抗  告  人  林玉意
代  理  人  李慶榮律師
            孫守濂律師
            許泓琮律師
相  對  人  花旗（台灣）商業銀行股份有限公司
法定代理人  管國霖
代  理  人  王晟瑋
上列當事人間請求塗銷所有權移轉登記事件，抗告人對於民國10
0 年6 月2 日本院屏東簡易庭99年度屏簡字第330 號裁定提起抗
告，本院裁定如下：
    主  文
原裁定廢棄。
抗告費用由相對人負擔。
    理  由
一、本件抗告意旨略以：抗告人戶籍雖設於屏東縣崁頂鄉○○路
    32號，然此門牌號碼為抗告人前夫黃文興父母之住所地，抗
    告人早於民國97年10月9 日即已與黃文興離婚，並早自93年
    6 月間即已遷居至屏東縣九如鄉○○村○○街103 號地址，
    而未住在戶籍地，因此屏東縣崁頂鄉○○路32號該址非抗告
    人住所地，原審以該址為送達地而寄存送達，自非合法。為
    此，爰依法提起抗告，聲明請求廢棄原裁定。
二、原審裁定駁回抗告人上訴，無非以：本件第一審判決因不能
    依民事訴訟法第136 條第1 項之規定送達予抗告人，乃依同
    法第138 條第1 項之規定，於99年10月7 日寄存於屏東縣警
    察局東港分局崁頂派出所，是本件上訴期間自寄存之日起，
    經10日發生效力後，並扣除在途期間，抗告人應於99年11月
    10日前提起上訴。而抗告人卻遲至100 年5 月16日始行提起
    上訴，依上說明，業已逾期，自應予以駁回等語，為其論據
    。
三、按「民事訴訟法第138 條所規定之寄存送達，限於不能依同
    法第136 條及第137 條規定行送達者，始得為之，設其送達
    之處所，雖原為應受送達人之住居所、事務所或營業所而實
    際上已變更者，該原住居所、事務所或營業所，即非應為送
    達之處所，自不得於該原處所為寄存送達。」業經最高法院
    64年台抗字第481 號判例意旨闡釋甚明。而本件第一審判決
    於99年10月7 日對抗告人為送達時，係送達至「屏東縣崁頂
    鄉○○路32號」，並因無會晤抗告人亦無受領文書之同居人
    或受僱人，而改寄存送達於屏東縣警察局東港分局崁頂分駐
    所，在寄存之前，投遞人員已按規定製作送達證書二份，一
    份黏貼於應受送達人住所門首，另一份投入該送達處所之信
    箱或適當位置，有該送達證書、中華郵政股份有限公司屏東
    郵局函等在卷可憑（見原審卷第89頁、本院卷第34頁）。惟
    抗告人原雖早自92年8 月6 日即設籍在「屏東縣崁頂鄉○○
    路32號」，且始終未辦理戶籍遷徙，此有個人基本資料查詢
    結果附卷可證（見本院卷第22、23頁）；然其實際上早自93
    年6 月間即因前夫黃文興購買門牌號碼為屏東縣九如鄉○○
    村○○街103 號之房屋，而全家遷入此址居住至今，此有建
    物異動索引、屏東縣九如鄉九明村辦公處證明書、公務電話
    記錄等附卷可證（見原審卷第22頁、本院卷第13頁、第30頁
    ），而抗告人之所以未辦理遷徙戶籍至新址，乃因舊址便於
    申請補助之用，亦經其自陳在卷（見本院卷第47頁背面），
    顯見其主觀上係以久住之意思住於新址，客觀上亦係以新址
    為住所地。顯見應受送達人之住居所業已於93年6 月間變更
    ，縱令其戶籍登記尚未遷移，仍不得於原處所為寄存送達，
    本件第一審判決之上開寄存送達，依上開判例意旨，顯不合
    法。
四、綜上所述，抗告人之住居所實際上已變更，原審仍就原住居
    所之非應為送達之處所為送達，自不得於該原處所為寄存送
    達，原裁定駁回抗告人上訴聲請，容有未洽，抗告意旨求予
    廢棄，為有理由，爰由本院廢棄原裁定。
五、據上論結，本件抗告為有理由，依民事訴訟法第436 條之1
    第3項 、第492 條、第95條、第78條，裁定如主文。
中    華    民    國   100    年    8     月    30    日
                  民事第一庭    審判長法  官孫國禎
                                      法  官胡晏彰
                                      法  官羅培毓
正本係照原本作成。
不得再抗告。
中    華    民    國   100    年    8     月    30    日
                                      書記官  張婉郁